臺灣嘉義地方法院交通事件裁定　　　　100年度交聲字第974號
原處分機關　交通部公路總局嘉義區監理所
異　議　人　詹麥克　35歲民.
上列異議人即受處分人因違反道路交通管理處罰條例案件，對於
交通部公路總局嘉義區監理所100年11月30日所為之處分（嘉監
義裁字第裁76－L00000000號裁決書），聲明異議，本院裁定如
下：
    主    文
異議駁回。
    理    由
一、原處分機關移送意旨略以：異議人即受處分人詹麥克於民國
    100年8月13日晚上11時8分許，駕駛車牌號碼GHM-626號重型
    機車，行經嘉義市○○路與忠孝路口處，因酒精濃度超過規
    定標準（0.25mg/L-0.4mg/L），爰依道路交通管理處罰條例
    第35條第1項第1款、第24條及違反道路交通管理事件統一裁
    罰基準及處理細則第41條、第43條、第44條及第67條等規定
    ，裁處異議人罰鍰新臺幣（下同）15,000元，吊扣駕駛執照
    12個月，並應參加道路交通安全講習並記違規點數1點等語
    。
二、異議意旨略以：異議人於100年8月13日晚間飲用啤酒2小杯
    ，距離酒測之時間已相隔2小時，其很確定自己並無酒醉。
    其次，酒精吹氣檢測儀器僅能估計血液酒精濃度，但不能準
    確檢測血液酒精濃度，必須以血液檢測始能正確測量血液酒
    精濃度。再者，酒精吹氣檢測儀器不精確，又如口中有食物
    或酒類亦可能造成誤判。此外，其已獲不起訴處分，亦與裁
    決結果不同云云。為此，聲明異議，請求撤銷全部處分。
三、按汽車駕駛人，駕駛汽車經測試檢定有酒精濃度超過規定標
    準者，處新臺幣一萬五千元以上六萬元以下罰鍰，並當場移
    置保管該汽車及吊扣其駕駛執照一年；因而肇事致人受傷者
    ，並吊扣其駕駛執照二年；致人重傷或死亡者，吊銷其駕駛
    執照，並不得再考領；道路交通管理處罰條例第35條第1項
    第1款定有明文。次按汽車駕駛人有飲用酒類或其他類似物
    後其吐氣所含酒精濃度超過每公升0.25毫克或血液中酒精濃
    度超過百分之0.05以上者，不得駕車；道路交通安全規則第
    114條第2款定有明文。次按量測結果大於或等於0.25mg/L、
    小於2.00mg/L者，檢定公差為正負百分之五；為呼氣酒精測
    試器及分析儀檢定檢查技術規範所明訂。經查：
  (一)異議人於100年8月13日晚上11時8分許，駕駛車牌號碼GHM-6
    26號重型機車，行經嘉義市○○路與忠孝路口處，酒精呼氣
    濃度測定值為0.31mg/L等事實，有酒精測定紀錄表、嘉義市
    政府警察局舉發通知單附於處理交通違規聲明異議案件卷宗
    可稽。
  (二)上開呼氣酒精測試器序號為042199D，檢定合格單號碼為JOJ
    A0000000等情，有經濟部標準檢驗局呼氣酒精測試器檢定合
    格證書在卷可稽，觀之上開合格證書檢定日期為99年11月11
    日，有效期限至100年11月30日，本件案發時間為100年8月1
    3日，在上開有效期限內，故上開儀器之準確性即堪認定。
    又異議人之呼氣酒精濃度為0.31mg/L，依據呼氣酒精測試器
    及分析儀檢定檢查技術規範，其誤差介於0.2945mg/L至0.32
    55mg/L之間，是0.2945mg/L至0.3255mg/L之間均已違反道路
    交通安全規則第114條第2款規定之吐氣酒精濃度0.25mg/L至
    明。
  (三)異議人以前揭情詞置辯，惟查：
  1.道路交通安全規則第114條第2款將『呼氣』及『血液』之酒
    精濃度分別規定吐氣以超過0.25mg/L、血液以超過百分之0.
    05之標準，足見呼氣與血液檢測方式之不同而異其處罰標準
    。換言之，立法者已將兩者測試方式納入，視採取之方式而
    適用不同之標準。故呼氣酒精測定儀器與血液酒精測定儀器
    自有不同，異議人顯已混淆兩者測定方式。
  2.其次，道路交通管理處罰條例第35條第1項第1款係以『酒精
    濃度超過規定標準』為處罰要件，行為人有無酒醉之情並非
    處罰要件，亦即行為人一旦違反道路交通安全規則第114條
    第2款所定之標準，即吐氣超過0.25mg/L或血液超過百分之
    0.05者，即屬違法。
  3.復觀之異議人異議狀內供稱，其當日晚上10時30分許離開酒
    吧，則本件舉發之時間為同日晚上11時8分許，相隔已30分
    鐘，是異議人稱事故發生前5分鐘喝完啤酒，故口中有酒類
    而影響酒測云云，即難採信。
  4.再者，臺灣嘉義地方法院檢察署檢察官認異議人不成立刑法
    第185條之3之服用酒類不能安全駕駛動力交通工具駕駛罪，
    予以不起訴等情，有臺灣嘉義地方法院檢察署檢察官100年
    度偵字第6134號不起訴處分書附卷可稽。刑法第185條之3以
    「服用毒品、麻醉藥品、酒類或其他相類之物，不能安全駕
    駛動力交通工具而駕駛者」為要件，核與上開道路交通管理
    處罰條例第35條第1項第1款規定迥不相同，且刑事責任與行
    政責任有別，自應依據各該法律規定各別認定。是異議人不
    成立刑事責任，非必然不成立行政責任至為灼然。故異議人
    上開辯解，均無可採。
  (四)綜上，異議人確有前揭違規事實應堪認定。
四、本件原處分機關依道路交通管理處罰條例第35條第1項第1款
    、第24條規定，裁處異議人罰鍰15,000元，吊扣駕駛執照12
    個月，並應參加道路交通安全講習，核無違誤。本件異議為
    無理由，應予駁回。
五、據上論斷，應依道路交通管理處罰條例第87條第2項，道路
    交通事件處理辦法第18條，裁定如主文。
中    華    民    國   100    年    12    月    30    日
                  交通法庭      法  官  傅曉瑄
上列正本證明與原本無異。
如不服本裁定，應於裁定送達後5日內向本院提出抗告狀（應附
繕本）。
中    華    民    國   100    年    12    月    30    日
                                書記官  陳意婷